# 子公司少数股东损益是否计入母公司少数股东损益？

提问人：liuluyao 时间：2013-08-20 19:04:29
请教各位前辈一个问题，假设母公司持有子公司90%的股权，子公司持有孙公司80%的股权。母公司编合并报表时，总的净利润是100 万。那么，归属于母公司所有者的净利润是 100 万乘以90%呢，还是 100 万乘以90%再乘以80%？
谢谢！

回答人：chenyiwei
假设母子公司自身都没有经营利润，且合并集团的股权结构简单，子公司的 10 ％少数股权和孙公司的 20 ％少数股权都是由集团外的非关联股东持有，则合并报表层面的归属母公司股东净利润为 72 万，少数股东损益 28 万（其中 20 万归属持有孙公司 20 ％股权的少数股东， 8 万归属于持有子公司 10 ％股权的少数股东）。